臺灣臺北地方法院刑事判決　　　　　　 96年度簡上字第351號
上　訴　人　臺灣臺北地方法院檢察署檢察官
被　　　告　甲○○
上列上訴人因被告傷害案件，不服本院96年度簡字第2101號中華
民國96年7月26日第一審簡易判決提起上訴（聲請案號：臺灣臺
北地方法院檢察署96年度偵字第10291號），本院管轄之第二審
合議庭，判決如下：
    主  文
上訴駁回。
甲○○緩刑貳年。
    事實及理由
一、本案經本院審理結果，認第一審簡易判決認事用法及量刑均
    無不當，並引用如附件第一審判決書記載之事實、證據及理
    由。
二、上訴意旨略以：「告訴人丙○○對被告減刑不服：且告訴人
    主張並未對被告吐口水，證人乙○○在原審所證不實云云前
    來，經核閱告訴人所述，認為尚非顯無理由，爰提起上訴」
    云云。惟查，原審對被告在宣告刑之餘並依法減刑，係因被
    告之行為係在96年4月24日以前之行為，符合「中華民國96
    年罪犯減刑條例」規定，是其所為之減刑係依法所為之宣告
    ，上訴人對此上訴，顯無理由。次查，有關告訴人曾在與被
    告爭執時，對被告吐口水乙節，業據證人乙○○於原審及本
    院審理中，迭予證述明確。而證人乙○○當日係偶然在場之
    路人，與被告、告訴人均素無淵源，只是因偶然之原因，而
    以在場目擊事件發生過程之證人身分，在偵查、審理中為證
    ，依其立場應屬公允，並無故意偏袒被告之必要，亦據本院
    調查明確。告訴人既未能提出任何具體事證足資證明證人乙
    ○○之證述內容不實，原審依據證人乙○○之證述而認定事
    實，經核其認事用法均無違誤，量刑亦稱妥適。從而，本件
    上訴即無理由，應予駁回。
三、末查被告前未曾受有期徒刑以上刑之宣告，有臺灣高等法院
    被告前案紀錄表乙紙在卷可憑，其因一時失慮，誤觸刑章，
    經此科刑教訓，當知所警惕，信無再犯之虞，且審酌被告經
    濟狀況欠佳，又為單親家庭，尚需獨立撫養幼女，於本件訴
    訟中因多次請假出庭，致遭原先服務之公司以難以配合工作
    需求為由而遭辭退，造成目前處於失業狀態，經濟益形困窘
    ，若依原審判處之拘役或易科罰金予以執行，勢將影響其生
    計；且衡酌被告於本件與告訴人之糾紛中，原曾對告訴人亦
    提出公然侮辱之告訴，嗣因了解告訴人與被告處境相同，均
    為單親家庭後，基於認同彼此均為單親家庭之苦楚，雖在本
    案件之審理進行中，仍不計前嫌而主動撤回對告訴人之告訴
    ，堪證被告本質尚佳，且確有悛悔之意，亦願與告訴人和解
    ，惟為告訴人所拒，亦據證人乙○○證述在卷等一切情狀，
    認為對其所宣告之刑以暫不執行為適當，爰併予諭知緩刑2
    年，以啟自新。
據上論斷，應依刑事訴訟法第455條之1第3項、第373條、第368
條，刑法第74條第1款，判決如主文。
本案經檢察官林禎瑩到庭執行職務。
中　　華　　民　　國　　96　　年　　12　　月　　20　　日
                  刑事第十五庭  審判長法　官　廖紋妤
　　                                  法　官　吳麗英
                                      法　官　楊台清
以上正本證明與原本無異。
本件不得上訴。
                                      書記官　陳麗津
中　　華　　民　　國　　96　　年　　12　　月　　20　　日
附錄本案論罪科刑法條全文
刑法第277條第1項
傷害人之身體或健康者，處 3 年以下有期徒刑、拘役或 1 千元
以下罰金。
